最  高  行  政  法  院  裁  定                    九十一年度裁字第四二四號
    抗  告  人  勞工保險局
    代  表  人  甲○○
    訴訟代理人  高育民      律師
右抗告人因與相對人勤農實業有限公司間給付保險費事件，對於中華民國九十年一月
三十一日臺北高等行政法院八十九年度訴字第二六○九號裁定，提起抗告，本院裁定
如左︰
    主  文
抗告駁回。
抗告訴訟費用由抗告人負擔。
    理  由
一、本件抗告人之代表人原為郭芳煜，於九十年九月十日變更為甲○○，新任代表人
    並已陳明承受本件訴訟，核無不合，先予明。
二、按抗告法院認抗告為不合法或無理由者，應為駁回抗告之裁定，行政訴訟法第二
    百七十二條準用民事訴訟法第四百九十二條第一項定有明文。
三、本件抗告人主張略以：相對人係勞工保險投保單位，有繳納勞工保險費之義務，
    然相對人積欠如原審裁定附表（以下簡稱附表）所示之保險費，經抗告人通知限
    期繳納，迄未給付，爰請求判命給付附表所示之保險費及滯納金等情。原審以勞
    工保險為社會保險，具公法性質，被保險人或投保單位依勞工保險條例之規定，
    應繳納之保險費或滯納金，為公法上之給付義務，其未依法繳納保險費者，依勞
    工保險條例第十七條第一項前段之規定，得寬限十五日，寬限期間仍未繳納者，
    自期滿之翌日起至完納前一日止，每逾一日加徵應納費額百分之零點二滯納金，
    而勞工保險局於投保單位或被保險人未依法繳納時，均就其應繳納之保險費及滯
    納金，作成限期繳納通知書，該通知書係屬所應繳各費之核定，性質上為行政處
    分，已具執行力，無庸再提起一般給付之訴，從而，本件抗告人通知相對人限期
    繳納積欠之勞工保險費及滯納金未果後，逕行提起本件一般給付訴訟，其訴為不
    合法，爰駁回抗告人於原審之訴。
四、抗告人抗告意旨略以：勞工保險條例第十七條第二項前段規定：「加徵前項滯納
    金十五日後仍未繳納者，保險人應就其應繳之保險費及滯納金依法追訴。」與全
    民健康保險法第三十條第二項規定「前項保險費滯納金或利息仍未繳納者保險人
    得移送法院強制執行‧‧‧」勞工保險條例係明定「追訴」為要件，與全民健康
    保險法及土地稅法第五十三條、房屋稅條例第十八條、稅捐稽徵法第三十九條第
    一項規定迥異，原裁定未見及此，而謂抗告人之起訴為不合法，違背勞工保險條
    例之規定等語。
五、按勞工保險條例第十七條第二項前段：「加徵前項滯納金十五日後仍未繳納者，
    保險人應就其應繳之保險費及滯納金，依法訴追。」因於行政執行法公布施行前
    ，苟無法院之裁判作為執行名義，或有法律之明文，普通法院之民事執行處無從
    僅依保險人之限期履行書面據以對勞工保險費、滯納金之債務人實施強制執行，
    故制定此項規定，從而抗告人自有依前開法律規定向普通法院民事庭起訴，或聲
    請依督促程序發支付命令之必要。惟行政執行法業於八十七年十一月十一日公布
    ，並經行政院以命令定自九十年一月一日起施行，該法第十一條第一項第三款定
    有公法上金錢給付義務經以書面通知限期履行，得逕由主管機關移送執行之明文
    ，則勞工保險之保險人原有起訴請求命債務人給付保險費等之必要，因行政執行
    法之施行而不存在。本件抗告人應可依前開行政執行法規定，移送該管行政執行
    處逕為執行，無須向法院訴請判決命對造為給付，重新取得執行名義。本件原法
    院裁定時，行政執行法業已施行，依前開說明，抗告人並無提起訴訟請求判命給
    付保險費及滯納金之必要。抗告人於原法院起訴所應具備之要件既有欠缺，且無
    從補正，應依行政訴訟法第一百零七條第一項第十款規定，裁定駁回抗告人之訴
    。原裁定以其欠缺權利保護要件，裁定駁回，理由雖有不同，但結論無異，仍應
    認本件抗告為無理由，予以駁回。
六、依行政訴訟法第二百七十二條、第一百零四條、民事訴訟法第四百九十二條第一
    項、第九十五條、第七十八條，裁定如主文。
中    華    民    國    九十一      年      五        月      十六      日
                    最 高 行 政 法 院  第 三 庭
                                審 判 長 法  官      葉  振  權
                                         法  官      趙  永  康
                                         法  官      鄭  淑  貞
                                         法  官      劉  鑫  楨
                                         法  官      吳  明  鴻
右  正  本  證  明  與  原  本  無  異
                                         法院書記官  阮  桂  芬
中    華    民    國    九十一      年      五        月      二十      日
